【裁判字號】    98,交抗,724
【裁判日期】    980313
【裁判案由】    違反道路交通管理處罰條例
【裁判全文】
臺灣高等法院交通事件裁定             98年度交抗字第724號
抗  告  人
即受處分人  甲○○
上列抗告人因違反道路交通管理處罰條例案件，不服臺灣桃園地
方法院，中華民國98年1月20日裁定（98年度交聲字第243號），
提起抗告，本院裁定如下：
    主  文
抗告駁回。
    理  由
一、按停止線，用以指示行駛車輛停止之界線，車輛停止時，其
    前懸部分不得伸越該線、車輛面對圓形紅燈表示禁止通行，
    不得超越停止線或進入路口，道路交通標誌標線號誌設置規
    則第170條第1項、第206條第1項第5 款第1 目定有明文。次
    按汽車行駛於高速公路、快速公路或設站管制之道路，不遵
    使用限制、禁止、行車管制及管理事項之管制規則而有未依
    標誌、標線、號誌指示行車者，處汽車駕駛人新台幣（
    下同）3,000元以上6,000元以下罰鍰，並應記違規點數1點
    ，此亦經道路交通管理處罰條例第33條第1項第13款及第63
    條第1項第1款亦有明文。
二、經查：原裁定認定抗告人即受處分人甲○○於民國97年9 月
    9日上午11時15分56秒駕駛之車號9C－5575號自用小客車，
    行經台66線快速公路由東往西方向車道與桃102線交岔路口
    時，暫停在該快速公路中線車道之紅綠燈停止線上，前輪跨
    越停止線，斯時其行進方向之號誌為「直行紅燈及左轉綠燈
    」，抗告人係在該號誌已轉為紅燈號誌之後之第3.21秒，始
    行至該停止線之前方，致車身前半部超過停止線，而遭拍照
    舉發之事實，係以桃園縣政府警察局交通隊提出之舉發照片
    2張、桃園縣政府警察局97年12月8日桃警交字第097010111
    1號函，及抗告人亦自陳越停止線停車等情為憑。復引卷存
    舉發相片顯示之數據及桃園縣政府警察局函，說明抗告人所
    駕上述自用小客車，確係於號誌轉換為「紅燈」後3.21秒，
    始駕車越線等情，據此指駁異議意旨所述：當時在黃燈快轉
    成紅燈時，恐因這麼長的十字路可能無法通過，硬是通過的
    話可能會闖紅燈，而緊急剎車，致車輪壓到停止線，並非於
    紅燈後越線云云，為不可採。因認抗告人上述違規事證明確
    ，援引首揭規定，裁處異議人罰鍰3,000元，並記違規點數1
    點，經核尚無不合。抗告意旨仍執原審抗辯之陳詞，並以伊
    係右手右腳有殘疾之人，開車反應較慢致違規壓線，目前尚
    依賴社會福利金生活，指摘原裁定裁罰過重，難認有據，其
    抗告為無理由，自應予駁回。
三、據上論結，應依道路交通案件處理辦法第26條，刑事訴訟法
    第412條，裁定如主文。
中    華    民    國    98    年    3     月    13    日
                  刑事第二十二庭審判長法  官  何菁莪
                                      法  官  洪于智
                                      法  官  江振義
以上正本證明與原本無異。
不得再抗告。
                                      書記官  陳韋杉
中    華    民    國    98    年    3     月    13    日


司法院資訊處製作；財團法人民間司法改革基金會備份。
